【裁判字號】    97,交聲,3017
【裁判日期】    971212
【裁判案由】    違反道路交通管理處罰條例聲明異議
【裁判全文】
臺灣臺北地方法院交通事件裁定        97年度交聲字第3017號
異  議  人  甲○○
即受處分人
上列受處分人因違反道路交通管理處罰條例案件，對於臺北市交
通事件裁決所97年10月28日所為之裁決（原處分案號：北市裁罰
字第裁22-AEW831884號）聲明異議，本院裁定如下：
    主  文
異議駁回。
    理  由
一、異議理由略以：受處分人甲○○於民國九十七年九月二十七
    日下午四時二十分許，駕駛車牌號碼ＢＮ－一八四一號自用
    一般小客車（下稱本案汽車）行經建國南路左轉信義路口，
    時逢假日花市，因車輛擁擠遲遲無法前進，車子已過斑馬線
    ，交通號誌始由綠燈轉為紅燈，也無法回頭，不得不往前行
    駛。警員當場舉發，並無任何舉證，也沒有看到受處分人之
    本案車輛是否綠燈前就已過斑馬線，是否執法過當云云。
二、按「汽車駕駛人，行經有燈光號誌管制之交岔路口闖紅燈者
    ，處新臺幣一千八百元以上五千四百元以下罰鍰。」、「汽
    車駕駛人有下列各款所列條款之一者，除依原條款處罰鍰外
    ，並予記點：．．．三、有．．．第五十三條．．．情形之
    一者，各記違規點數三點。」道路交通管理處罰條例第五十
    三條第一項、第六十三條第一項第三款分別定有明文（本案
    裁決書漏載第一項第三款）。且依違反道路交通管理事件統
    一裁罰基準及處理細則第四十三條第一項、違反道路交通管
    理事件統一裁罰基準表規定，小型車違反道路交通管理處罰
    條例第五十三條第一項規定，於期限內繳納罰鍰或聽候裁決
    ，應罰新臺幣（下同）二千七百元。
三、查受處分人駕駛本案汽車，於九十七年九月二十七日下午四
    時二十分許，在臺北市○○○路與信義路口，因紅燈左轉，
    為臺北市政府警察局大安分局新生南路派出所（下稱原舉發
    單位）警員洪維聰（以下逕稱其名）以受處分人違反道路交
    通管理處罰條例第五十三條第一項規定攔停擎單舉發。嗣受
    處分人向原舉發單位申訴，經調查認舉發無誤，臺北市交通
    事件裁決所（下稱原處分機關）乃於九十七年十月二十八日
    ，以北市裁罰字第裁二二－ＡＥＷ八三一八八四號裁決書裁
    罰二千七百元，並記違規點數三點，受處分人不服，於法定
    期間內聲明異議。
四、受處分人固承認於前揭時間駕駛本案汽車行經前揭地點，然
    矢口否認有何闖紅燈之行為，並以前揭情詞置辯。經查，舉
    發本件違規之洪維聰證稱：「我當天服建國花市下午三時至
    六時攤整勤務，我在信義路建國南路口東北角就是郵局的角
    落靠近建國橋下，．．．當時信義路三段方向號誌為綠燈，
    車輛正在通行，而且行人穿越道正有許多行人行進，我見到
    一個紅色自小客車（就是本案車輛）違規紅燈左轉，我示意
    請其停車，但駕駛人拒絕停車，並從我身旁經過，又見該車
    輛從信義路左轉建國南路往北方向行駛，當時車輛流量很大
    ，我就騎乘警機車一路尾隨，該自小客車因紅燈受阻在建國
    南路、仁愛路口才被我攔下，我請他出示證件，再引導其至
    路旁停車，並依規定舉發。」、「（問：被攔下之人為誰？
    ）答：就是在場聲明異議人。」、「（問：你是否確實看到
    受處分人是在建國南路北往南方向號誌燈轉為紅燈後才左轉
    進去信義路？）答：我是確實看到該號誌轉為紅燈後，聲明
    異議人才左轉進入信義路，．．．」、「（問：你是否會因
    為舉發當時人潮眾多，而阻礙視線，以致於沒有看到聲明異
    議人在號誌變換前已經左轉進入信義路？）答：當時我確定
    沒有左轉車受阻在人行穿越道上，所以號誌變換時，該自小
    客車應該是仍然在停止線之前，所以該自小客車應該是號誌
    轉換後才越線左轉。」、「（問：依你的證述，受處分人是
    在建國與信義路口，建國南路方向號誌轉為紅燈後，多久才
    左轉進信義路？）答：大約三至五秒鐘，我很確定，因為我
    在那裡主要去取締機車未依規定二段左轉，所以我很注意路
    口狀況。」雖甲○○係舉發本件交通違規事件之警員，惟其
    前開證言乃在本院以證人身分傳訊，經具結擔保其供述之真
    實性並在負擔偽證罪之心理處罰狀態所陳述，且依甲○○之
    神情、舉止、態度與現有卷存證據資料，也無任何積極證據
    足以證明甲○○上開供述係屬虛偽，亦無有足以令人顯信甲
    ○○供述為不可採之品性證據或前科證據存在，再者，依現
    有卷證資料，甲○○與受處分人素無恩怨，也難認有誣陷受
    處分人之可能。總此，甲○○之證詞應可採信。本案汽車確
    實在上揭時地有遭某人騎乘並闖紅燈左轉之情事。
五、綜上所述，受處分人確有紅燈左轉之違規事實，原處分機關
    以受處分人違規事證明確，按道路交通管理處罰條例第五十
    三條第一項、第六十三條第一項第三款（本案裁決書漏載第
    一項第三款），違反道路交通管理事件統一裁罰基準及處理
    細則第四十三條第一項、違反道路交通管理事件統一裁罰基
    準表規定，裁處受處分人最低罰鍰二千七百元，並記違規點
    數三點，於法無違，受處分人之異議為無理由，應予駁回。
據上論斷，應依道路交通案件處理辦法第十九條，裁定如主文。
中    華    民    國    97    年    12    月    12    日
                  交通法庭法  官  姚念慈
上正本證明與原本無異。
如不服本裁定，應於裁定送達後5日內向本院提出抗告狀。
                          書記官  劉芸珊
中    華    民    國    97    年    12    月    16    日


司法院資訊處製作；財團法人民間司法改革基金會備份。
